臺灣臺中地方法院刑事判決　　　九十四年度訴字第一九一八號
公　訴　人　臺灣臺中地方法院檢察署檢察官
被　　　告　甲○○
　　　　　　　　　　號7樓
指定辯護人　本院公設辯護人　丁○○
上列被告因強盜等案件，經檢察官提起公訴（九十四年度偵字第
八七七二號），本院判決如下：
    主  文
甲○○竊盜，累犯，處有期徒刑伍月；又意圖為自己不法之所有
，攜帶兇器，以強暴至使不能抗拒，而取他人之物，累犯，處有
期徒刑柒年貳月。應執行有期徒刑柒年伍月。
    事  實
一、甲○○前於民國（下同）九十二年間因竊盜、違反毒品危害
    防制條例等案件，經臺灣南投地方法院判處有期徒刑七月、
    九月、四月，應執行有期徒刑一年六月確定，於九十三年十
    一月三十日縮刑期滿執行完畢（本件已構成累犯），猶不知
    悔改，其基於為自己不法所有之意圖，於九十四年二月二十
    七日十五時許，在臺中市○區○○○路與五權路口，見乙○○所有之車牌號碼ＰＶ八－三二八號重型機車停於該處，機
    車鑰匙插在機車開關上，竟徒手以該鑰匙，將該機車發動後
    騎乘離去，作為自己代步之用；另基於意圖為自己不法所有
    之犯意，於九十四年五月十七日晚上二十一時許，攜帶非其
    所有客觀上足以作為兇器使用之刀械（非屬槍砲彈藥刀械管
    制條例管制之刀械）一把，騎乘該機車至臺中市○○街四五
    三號「生活彩家超商」，進入該超商後，即持前開刀械抵住
    超商店員戊○○脖子旁之肩膀處，而以強暴方法致使戊○○
    不能抗拒，並向戊○○表示要強盜財物，隨即將戊○○押至
    收銀機旁，自行取走擺放在架上之香菸一包，又自行打開收
    銀機下抽屜，取走新臺幣（下同）約六千三百元，得手後，
    騎乘機車逃逸。嗣於同年五月十九日上午十時三十分許，甲○○騎乘上開機車行經臺中市○區○○○路一六三號前時，
    為警發現係贓車而查獲，並當場扣得前開贓車與鑰匙、其強
    盜時穿戴之安全帽一頂、又自機車置物箱內扣得前開強盜用
    之刀械一把，俟警發覺該贓車係上開強盜案件嫌犯逃逸時所
    駕機車，再查獲甲○○涉犯上開強盜案件，復由甲○○帶同
    警方至臺中市○○路二六八巷三六號三樓之七租屋處扣得其
    強盜時所穿著之上衣與短褲各一件。
二、案經臺中市警察局第一分局報請臺灣臺中地方法院檢察署檢
    察官偵查起訴。
    理  由
一、訊據被告甲○○對於上揭竊盜、攜帶兇器強盜犯行於警詢、
    偵訊及本院均自白不諱，核與被害人乙○○於警詢及本院所
    述、被害人戊○○於警詢指述之情節相符，復有被告所持供
    上揭強盜犯行所用之刀械一把，及被告所有於強盜犯行時所
    穿著之安全帽一頂、上衣及短褲各一件扣案可稽，並有乙○○出具之贓物認領保管單、車輛失竊證明單、車輛竊盜資料
    個別查詢報表、受理刑事案件報案三聯單、本件強盜犯行之
    翻拍相片附卷可佐，足認被告自白與事實相符，事證明確，
    被告右揭犯行堪予認定。
二、查扣案刀械一把，刀刃約長三十五公分，刀柄約十公分，單
    刃鋒利，亦據本院當庭履勘無誤，其客觀上均足對人之生命
    、身體、安全構成威脅，其足以為兇器甚明。核被告甲○○
    所為，係犯刑法第三百二十條第一項之普通竊盜罪、刑法第
    三百三十條第一項之攜帶兇器強盜罪。再警方依被害人戊○○之警詢供述，已知上開強盜犯行之行為人係騎乘上開贓車
    逃離現場，俟被告為警查獲其騎乘上開贓車後，即發覺被告
    所騎贓車涉及上開強盜犯行，而認被告涉犯上開強盜犯行，
    被告起初否認涉強盜犯行，經向被告表示要調取相關證據時
    ，被告始坦承犯上開強盜犯行等情，亦據證人即查獲警員丙○○於本院陳明在卷，核與被害人戊○○於警詢所述相符，
    是被告於警方已發覺其涉犯上開強盜犯行後始坦承所為，與
    自首尚屬有間，上開強盜犯行部分自未成立自首，併此敘明
    。又被告曾於九十二年間因竊盜、違反毒品危害防制條例等
    案件，經臺灣南投地方法院判處有期徒刑七月、九月、四月
    ，應執行有期徒刑一年六月確定，於九十三年十一月三十日
    縮刑期滿執行完畢，有臺灣臺中地方法院檢察署刑案資料查
    註紀錄表在卷可佐，其於五年以內再犯本件有期徒刑以上之
    二罪，均為累犯，均應依刑法第四十七條規定加重其刑。再
    被告所犯上開二罪，犯意各別，行為互殊，應予分論併罰。
    爰審酌被告年僅三十歲，年輕力壯，竟未思以勞力獲取正當
    報酬，反行竊他人機車，又其因施用毒品之毒癮發作，無經
    濟能力購買毒品，竟持刀強盜超商財物，再其行竊所得為機
    車一臺，又強盜所得之財物僅有香菸一包及約六千三百元，
    所得不多，暨其犯後坦承犯行，顯知悔悟等一切情狀，各量
    處如主文所示之刑，並定其應執行之刑。
三、扣案之刀械一把，係被告供犯強盜犯行所用之物，惟非被告
    所有，業據被告於本院陳明在卷（本院卷第四三、四五頁）
    ，自不予宣告沒收；另扣案之安全帽一頂、上衣與短褲各一
    件，雖係被告所有，惟非專供本件強盜犯行所用之物，自均
    不予宣告沒收，併此敘明。
據上論斷，應依刑事訴訟法第二百九十九條第一項前段，刑法第
三百二十條第一項、第三百三十條第一項、第四十七條、第五十
一條第五款，罰金罰鍰提高標準條例第一條前段，判決如主文。
中　　華　　民　　國　　94　　年　　7 　　月　　22　　日
                          臺灣臺中地方法院刑事第十庭
                              審判長法官  郭  瑞  祥
                                    法官  江  奇  峰
                                    法官  黃  家  慧
右正本證明與原本無異。
如不服本判決，應於送達後十日內向本院提出上訴狀(須附繕本)
，上訴於台灣高等法院台中分院。
                                   書記官 張  美  鶯
中　　華　　民　　國　　94　　年　　7 　　月　　22　　日
附論罪科刑法條
刑法第三百二十條第一項：
意圖為自己或第三人不法之所有，而竊取他人之動產者，為竊盜
罪，處五年以下有期徒刑、拘役或五百元以下罰金。
刑法第三百三十條第一項：
犯強盜罪而有第三百二十一條第一項各款情形之一者，處七年以
上有期徒刑。
刑法第三百二十一條第一項第三款：
三  攜帶兇器而犯之者。
